【裁判字號】    99,交簡上,6
【裁判日期】    990312
【裁判案由】    過失傷害
【裁判全文】
臺灣基隆地方法院刑事判決             99年度交簡上字第6號
公  訴  人  臺灣基隆地方法院檢察署檢察官
上  訴  人
即  被  告  乙○○
上列被告因過失傷害案件，不服本院基隆簡易庭98年度基交簡字
第558 號，中華民國98年12月31日第一審簡易判決（聲請案號：
98年度偵字第5253號）提起上訴，本院管轄之第二審合議庭判決
如下：
    主  文
上訴駁回。
乙○○緩刑貳年。
    犯罪事實及理由
一、本案經本院審理結果，認第一審判決以被告乙○○係犯刑法
    第284 條第1 項前段之過失傷害罪，而判處被告拘役40日，
    如易科罰金，以新臺幣1,000 元則算1 日，其認事用法均無
    違誤，量刑亦屬適當，應予維持，並引用第一審判決書（如
    附件）記載之事實、證據及理由。
二、上訴人即被告上訴意旨略以：被告業與告訴人丙○○達成和
    解，並賠償所受損失，而告訴人也於原審判決後撤回告訴，
    被告乃誠心悔改，請求撤銷原判，給予緩刑宣告等語。
三、訊據上訴人即被告乙○○對於本件過失傷害犯行，業於本院
    第二審合議庭審理中坦承不諱，核與證人丙○○證述被告肇
    事之情節相符，並有診斷證明書、道路交通事故調查報告表
    、道路交通事故現場圖、照片10張在卷足資佐證，本件事證
    明確，其過失傷害犯行應堪認定。
四、核被告所為，係犯刑法第284 條第1 項前段之過失傷害罪。
    原審審酌被告之過失情節、告訴人丙○○所受傷害之程度、
    被告於原審判決前迄未與告訴人達成和解賠償告訴人全部之
    損害，被告於肇事後，在有偵查權限之機關或員警知悉其犯
    行前，主動向據報前來處理之員警坦承係肇事人，接受裁判
    自首等一切情狀，量處被告拘役40日，並諭知易科罰金之折
    算標準，經核其認事及用法並無違誤，量刑亦屬恰當，應予
    維持，被告上訴指摘原審簡易判決不當，為無理由，應予駁
    回。
五、惟本院審酌被告前未曾受有期徒刑以上刑之宣告，有臺灣高
    等法院被告前案紀錄表在卷可按，被告現已與告訴人丙○○
    達成民事賠償之和解，並已賠償告訴人損害，有臺北市中山
    區調解委員會調解書影本及刑事撤回告訴狀影本各乙份在卷
    可考，本院認本件刑之宣告，已足收警惕之效，因認所處之
    刑，以暫不執行為適當，併予宣告緩刑2 年，以策自新。
據上論斷，應依刑事訴訟法第455 條之1 第1 項、第3 項、
第368 條、第373 條，刑法第74條第1 項第1 款，判決如主文。
本案經檢察官丁○○到庭執行職務。
中    華    民    國    99    年    3     月    12    日
                  刑事第四庭審判長法  官   齊  潔
                                  法  官   王慧惠
                                  法  官   周霙蘭
以上正本證明與原本無異。
本件判決不得上訴。
中    華    民    國    99    年    3     月    12    日
                                  書記官   莊智凱
附件
臺灣基隆地方法院刑事簡易判決       98年度基交簡字第558號
聲  請  人  臺灣基隆地方法院檢察署檢察官
被      告  乙○○  男  23歲（民國○○年○ 月○○日生）
                    身分證統一編號：Ｚ000000000號
                    住基隆市○○區○○路41號4 樓
上列被告因過失傷害案件，經檢察官聲請以簡易判決處刑（98年
度偵字第5253號），本院判決如下：
    主  文
乙○○因過失傷害人，處拘役肆拾日，如易科罰金，以新臺幣壹
仟元折算壹日。
    事實及理由
一、本件除補充下列事項外，餘犯罪事實、證據，均引用如附件
    臺灣基隆地方法院檢察署檢察官聲請簡易判決處刑書之記載
    ：
  (一)被告於車禍肇事後，停留在現場，並於其犯行為有偵查權限
    之機關或公務員發覺前，向據報前來之員警坦承係肇事人，
    並接受裁判。
  (二)證據部分補充：基隆市○○○道路交通事故肇事人自首情形
    記錄表1 紙。
二、核被告乙○○所為，係犯刑法第284 條第1 項前段之過失傷
    害罪。又查，被告於職司偵查犯罪之檢警人員知悉其為肇事
    人之前，向到場處理之員警坦承肇事而接受裁判，此有基隆
    市○○○道路交通事故肇事人自首情形記錄表1 紙在卷可證
    ，爰依刑法第62條前段之規定，減輕其刑。茲審酌被告之過
    失程度、肇事當時情形、被害人傷勢、犯後否認犯行之態度
    ，尚未能與被害人成立和解等一切情狀，量處如主文所示之
    刑，並諭知易科罰金之折算標準。
三、依刑事訴訟法第449 條第1 項前段、第454 條第2 項，刑法
    第284 條第1 項前段、第62條前段、第41條第1 項前段，刑
    法施行法第1 條之1 ，逕以簡易判決處刑如主文。
四、如不服本判決，得自收受送達之日起10日內，向本院提起上
    訴。
中    華    民    國    98    年    12    月    31    日
                  基隆簡易庭法  官  黃永定
以上正本證明與原本無異。
如不服本判決，應於判決送達後10日內，向本院提出上訴書狀，
敘述上訴理由，上訴於本院合議庭，並按他造當事人之人數附具
繕本。
中    華    民    國    98    年    12    月    31    日
                            書記官  劉珍珍
附錄論罪法條：
刑法第284條
I因過失傷害人者，處6 月以下有期徒刑、拘役或5 百元以下罰
  金，致重傷者，處1 年以下有期徒刑、拘役或5 百元以下罰金
  。
附件：
臺灣基隆地方法院檢察署檢察官聲請簡易判決處刑書
                                      98年度偵字第5253號
    被      告  乙○○  男  23歲（民國○○年○月○○日生）
                        住基隆市○○區○○路41號4樓
                        國民身分證統一編號：Ｚ000000000號
上列被告因過失傷害案件，業經偵查終結，認為宜以簡易判決處
刑，茲敘述犯罪事實及證據並所犯法條如下：
        犯罪事實
一、乙○○於民國98年9 月8 日20時35分許，騎乘車號AG3—989
    號重機車搭載周幼琳，沿基隆市○○○路往成功一路方向行
    駛，行經基隆市○○○路191 號前，應注意車前狀況，能注
    意卻不注意，看見行人丙○○穿越馬路，未讓行人優先通行
    或停車避免肇事，與丙○○爭搶以致擦撞丙○○，致丙○○
    受有臉、頭皮及頸挫傷，眼瞼及眼周區挫傷等傷害。
二、案經丙○○訴由基隆市警察局第四分局報告偵辦。
        證據並所犯法條
一、訊據被告乙○○固不否認於上揭時地肇事，惟辯稱：是丙○
    ○站路中央，伊以為丙○○不動，繼續前進，但丙○○卻又
    前進才撞上云云。經查，上揭犯罪事實業據被害人丙○○指
    訴綦詳，並有診斷證明書、道路交通事故調查報告表、道路
    交通事故現場圖、照片10張在卷可資佐證。按道路交通安全
    規則第134 條第1 款行人穿越道路，應依下列規定：一、設
    有行人穿越道、人行天橋或人行地下道者，必須經由行人穿
    越道、人行天橋或人行地下道穿越，不得在其一百公尺範圍
    內穿越道路。本件肇事地點距離行人穿越道約79公尺，被害
    人丙○○違規穿越馬路；但肇事地點是直線路段，被告業已
    看見被害人從左側穿越馬路至路中央，被告縱不知被害人是
    否前進或等候，大可將機車停下讓行人先行通過，就不會發
    生擦撞。被害人指訴被告係快速前進來不及煞車才發生擦撞
    。故本件車禍之發生，被告可避免其發生，未為適當之處置
    ，而發生擦撞，被告騎乘機車顯有過失。換言之，本件車禍
    肇事主因是被害人違規穿越馬路，肇事次因是被告看見行人
    穿越馬路至路中央，未為適當處置，被告顯有過失。被告駕
    車過失之行為，與被害人之傷害間，具有相當因果關係，其
    犯嫌應堪認定。
二、核被告乙○○所為，係犯刑法第284 條第1 項前段之過失傷
    害罪嫌。
三、依刑事訴訟法第451 條第1 項聲請逕以簡易判決處刑。
    此    致
臺灣基隆地方法院基隆簡易庭
中    華    民    國    98    年    12    月    19    日
                              檢察官  甲  ○  ○
本件正本證明與原本無異
中    華    民    國    98    年    12    月    23    日
                              書記官  張  雅  
附錄所犯法條：
中華民國刑法第284條第1項
    因過失傷害人者，處 6 月以下有期徒刑、拘役或 5 百元以
    下罰金，致重傷者，處1年以下有期徒刑、拘役或5百元以下
    罰金。
    從事業務之人，因業務上之過失傷害人者，處 1 年以下有
    期徒刑、拘役或1千元以下罰金，致重傷者，處3年以下有期
    徒刑、拘役或2千元以下罰金。
附記事項：本件係依刑事訴訟法簡易程式辦理，法院簡易庭得不
傳喚被告、輔佐人、告訴人、告發人等出庭即以簡易判決處刑；
被告、被害人、告訴人等對告訴乃論案件如已達成民事和解而要
撤回告訴或對非告訴乃論案件認有受傳喚到庭陳述意見之必要時
，請即另以書狀向簡易法庭陳述或請求傳訊。

司法院資訊處製作；財團法人民間司法改革基金會備份。
